Contato

viviane.tferrari@gmail.com

www.linkedin.com/in/vivianetferrari (LinkedIn)

https://bit.ly/vivianeferrariportfolio (Portfolio)

Fone: +5511 94017-1445

Habilidades

Web Design WordPress Front-End HTML

CSS

Java Script

Graphic Design

UX Design

Amp Script

Marketing Cloud (Sales Force)

Figma

Bootstrap

iQuery

Adobe Creative Suite

React.js

TypeScript

Git

Github

Versionamento de Código

Programação

Idiomas

Poetuguês (Native)

Inglês (Full Professional)

Espanhol (Basic)

Certificações

UX Designer Web Developer Visual Designer All iN platform training

Viviane Temoteo Ferrari

Front-End | UX Designer | Web Developer | Graphic Designer

Santo André, São Paulo, Brasil

Resumo

Sou Designer formada em Publicidade, com ampla experiência em empresas renomadas. Trabalho diariamente com Illustrator, Photoshop, InDesign, CSS, JavaScript e HTML. Utilizo meu conhecimento para criar artes gráficas, banners para e-commerce, peças de campanhas promocionais, embalagens, email marketing e landing pages. Também faço ilustrações digitais como hobby e trabalho freelance offline e online, criando cartões, convites, banners, folders, websites e layouts.

Recentemente, finalizei um intercâmbio na Suécia e estou atualmente cursando Engenharia Front-end na EBAC (Escola Britânica de Artes Criativas e Tecnologia).

Minha trajetória profissional inclui experiência como Senior Web Designer na Genial Investimentos, onde fui responsável por criar banners e peças de campanhas de marketing digital utilizando HTML5, CSS e JavaScript. Na Empiricus, desenvolvi banners, emails de marketing e landing pages, utilizando as mesmas tecnologias. Anteriormente, na Amissima, contribuí para a comunicação visual do site e desenvolvi materiais offline como folders, vouchers, convites e tags, seguindo as diretrizes de identidade visual da marca.

Possuo habilidades sólidas em Git e GitHub, fundamentais para versionamento de código, colaboração em equipe e gestão de projetos de desenvolvimento web. Além disso, minha expertise abrange Web Design, WordPress, HTML, CSS, JavaScript, Graphic Design, UX Design, Amp Script, Marketing Cloud (Salesforce), Figma, Bootstrap, jQuery, Adobe Creative Suite, UX Designer, Web Developer, Visual Designer, React.js, TypeScript, e proficiência em inglês

Experiência Profissional

Genial Investimentos

Senior Web designer

Ago 2022 - Dez 2023

São Paulo, Brasil

Senior web designer no time de CRM (Customer Relationship Management) da Genial Investimentos. Responsável por criar banners, templates de e-mail marketing, landing pages e conceito visual das campanhas de marketing digital.

Empiricus

Senior Web Designer

Jun 2018 - Jun 2022

São Paulo, Brasil

Responsável pela criação de banners, templates de e-mail marketing, landing pages e conceito visual das campanhas de marketing digital.

Amissima

Web Designer Abr 2017 - Fev 2018

São Paulo, Brasil

Criação de comunicação gráfica e manutenção do site Amissima. Desenvolvimento de peças offline da marca, como folders, vouchers, convites e tags respeitando as diretrizes da identidade visual da marca.

Stamaco Ferramentas

Designer Gráfico Mai 2015 - Fev 2017

São Paulo, Brasil

Tratamento de imagens, criação de conceitos em Illustrator, Photoshop e InDesign; Desenvolvimento de email marketing em html5; Criação de newsletters internas e externas, embalagens, identidade visual da empresa (cartões, assinaturas de e-mail em html, etc);

Ponto de contato para Agências de Publicidade e Design Gráfico, com responsabilidades que incluem: distribuição de orçamentos de mídia e estratégias de marketing para a empresa.

Freelance

Web designer freelancer 2011 - 2015

Designer Gráfico · Web Designer · JavaScript · HTML5 · CSS · ¡Query

Universidade Municipal de São Caetano do Sul

Monitoria Técnica – Revista Universitária – Portal de Periódicos Abr 2010 - Mar 2011

São Paulo e Região, Brasil

Edição e diagramação das revista de comunicação e informática online e impressa, tradução de artigos do inglês para o português, criação de capa, e-mail marketing para professores, mestres e doutores de universidades do Brasil e Canadá.

Universidade Municipal de São Caetano do Sul

Ilustradora - Ensino a distancia

Fev 2009 - Set 2009

São Paulo e Região, Brasil

Ilustração e criação de conteúdo para as aulas a distância dos cursos semestrais da Universidade.

Formação acadêmica

CENTRO UNIVERSITÁRIO ETEP

Pós-Graduação MBA EM ANÁLISE DE AÇÕES E FINANÇAS 2021 - 2022

Universidade Municipal de São Caetano do Sul

Bacharelado em Comunicação Social - Publicidade e Propaganda 2009 - 2012

Colégio Dr. Clovis Bevilacqua Técnico em Publicidade 2005 - 2008